臺灣高雄地方法院刑事判決　　　　　　　 95年度易字第508號
公　訴　人　臺灣高雄地方法院檢察署檢察官
被　　　告　丁○○
上列被告因業務侵占案件，經檢察官提起公訴（94年度偵字第
12043 號）及移送併辦（95年度偵字第573 號），本院判決如下
：
    主  文
丁○○連續意圖為自己不法之所有，而侵占對於業務上所持有之
物，處有期徒刑貳年。減為有期徒刑壹年。
    事  實
一、丁○○自民國91年2 月間起至94年1 、2 月間止，擔任設於
    高雄市○○區○○街56之1 號佃彥有限公司（以下簡稱佃彥
    公司）之業務員，負責銷售及收取貨款等工作，為從事業務
    之人。依佃彥公司之作業規定，業務員每日均應在下班時，
    將當日所收取之貨款繳回公司，並填寫業務收款明細表，詎
    丁○○竟基於意圖為自己不法所有之概括犯意，自93年5 月
    間某日起至94年1 、2 月間止，利用向如附表所示客戶收取
    貨款之機會，在高雄縣市等地，以變易持有為所有之意思，
    連續將如附表所示客戶交付之貨款總計新台幣（下同）17,0
    26,086元，予以侵占入己（各筆貨款確實遭侵占之時間不詳
    ）。嗣於94年2 月21日，丁○○於犯罪未為有偵查權限之機
    關發覺前，向台灣高雄地方法院檢察署檢察官自首上開業務
    侵占之行為，而接受裁判。
二、案經丁○○自首及佃彥公司訴由台灣高雄地方法院檢察署檢
    察官偵查起訴及移送併辦。
    理  由
壹、證據能力部分：按被告以外之人（包括證人、鑑定人、告訴
    人、被害人及共同被告等）於審判外之陳述雖不符刑事訴訟
    法第159 條之1 至之4 等4 條之規定，而當事人、代理人或
    辯護人於法院調查證據時，知有刑事訴訟法第159 條第1 項
    不得為證據之情形，而未於言詞辯論終結前聲明異議者，視
    為有前項之同意，同法第159 條之5 第2 項定有明文。查卷
    附之93年12月18日應收帳款月報表1 份（見95年度偵字第57
    3 號卷第11頁至第15頁）及廠商聲請書32紙（見94年度偵字
    第12043 號卷第61頁至第92頁）、味丹企業股份有限公司（
    以下簡稱味丹公司）96年6 月14日陳報狀及交易明細表各1
    份（見本院卷二第86頁至第87頁）；泰華油脂工業股份有限
    公司（以下簡稱泰華公司）96年6 月25日高縣泰油（96）字
    第8 號函及出貨明細（見本院卷二第89頁、出貨明細外放）
    、大成長城企業股份有限公司（以下簡稱大成長城公司）96
    年7 月2 日（96）成油字第96062 號函暨所附之出貨明細（
    見本院卷二第90頁至第91頁），其性質雖均屬傳聞證據，且
    當事人均已知上述證據乃傳聞證據，而未於言詞辯論終結前
    聲明異議，本院審酌上開傳聞證據，於製作時並無偽造之動
    機，其虛偽之可能性較小，亦無不當取得之情形，認為以之
    作為本案之證據應屬適當，是前開傳聞證據均具有證據能力
    ，合先敘明。
貳、實體部分：
一、訊據被告丁○○固坦承其自91年2 月間起至94年1 、2 月間
    止，擔任佃彥公司之業務員，負責銷售及收取貨款等工作，
    並自93年5 月間起至94年1 、2 月間止，向如附表所示客戶
    收取如附表所示之款項合計17,026,086元後，未將前開款項
    交回佃彥公司之事實不諱，惟矢口否認有何業務侵占之犯行
    ，辯稱：因佃彥公司之財務狀況不佳，佃彥公司負責人丙○○乃委託其向友人、客戶及地下錢莊等借款，並約定由其所
    收取之貨款用以清償負債，其雖未將所收取之款項繳回公司
    ，惟其乃將前開款項用以清償公司之借款，並非將所收取之
    款項予以侵吞入己云云，經查：
  (一)被告自91年2 月間起至94年1 、2 月間止，擔任佃彥公司之
    業務員，負責銷售及收取貨款等工作，且被告自93年5 月間
    起至94年1 、2 月間止，向如附表所示之客戶收取如附表所
    示之貨款合計17,026,086元，未交回佃彥公司之事實，業據
    被告供承在卷（見本院卷一第164 頁至第165 頁、第247 頁
    ），且據證人丙○○於本院審理時證稱；附表所示之款項均
    係由被告所收取，而被告並未將該款項繳回公司等語明確（
    見本院卷二第48頁），復有93年12月18日應收帳款月報表1
    份（見95年度偵字第573 號卷第11頁至第15頁）及廠商聲請
    書32紙（見94年度偵字第12043 號卷第61頁至第92頁）在卷
    可稽，上開事實堪以認定。
  (二)佃彥公司並無財務狀況不佳之情形，負責人丙○○亦未委託
    被告向客戶、被告之友人及地下錢莊等借款，並約定由被告
    所收取之貨款用以清償負債等節，業據證人即佃彥公司負責
    人丙○○於本院審理時證稱：「（檢察官問：公司與被告之
    間有無金錢借貸關係？）沒有」、「（檢察官問：被告是不
    是曾經幫公司向甲○○借錢？）沒有」、「（檢察官問：被
    告有無以吳麗珠的支票借給公司？）沒有」、「（檢察官問
    ：被告說他是因為公司金錢調度不便所以借吳麗珠的支票來
    償還，有何意見？）公司沒有金錢調度不便，所以沒有被告
    所說的向吳麗珠借支票」等語明確（見本院卷二第47頁至第
    52 頁） ，核與證人即佃彥公司會計戊○○於本院審理時證
    稱：我自90年間起至94年7 月止，在佃彥公司擔任會計，我
    在任職期間佃彥公司並無付不出貨款，財務週轉困難的情形
    ，被告曾向我借錢，說是要幫公司調錢，而且被告叫我不要
    跟老闆講，但是我覺得很奇怪，因為當時公司財務正常，應
    該不需要幫公司調錢等語（見本院卷二第115 頁至第116 頁
    ）；證人即佃彥公司業務員庚○○於本院審理時證稱；我自
    92年4 月起到95年3 月止，在佃彥公司擔任業務員，在我任
    職期間佃彥公司在薪水方面，並沒有延遲發放現象等語（見
    本院卷第二118 頁）；證人即佃彥公司業務員乙○○於本院
    審理時證稱：我自89年5 月起任職於佃彥公司迄今，於93年
    間，並未聽聞佃彥公司有財務週轉困難情形等語（見本院卷
    第121 頁），相互符合。再本院向佃彥公司之上游廠商函詢
    佃彥公司之進貨、付款情形，業經味丹公司回覆以：佃彥公
    司自93年間起至94年12月間止，共進貨30,565,459元，並無
    貨款遲延及違反買賣契約之情形，有該公司96年6 月14日陳
    報狀及交易明細表各1 份在卷可稽（見本院卷二第86頁至第
    87頁）；泰華公司回覆稱：佃彥公司於交易期間，並無欠款
    或遲延繳付貨款之情事，亦無任何違反買賣契約之情形發生
    ，有該公司96年6 月25日高縣泰油（96）字第8 號函及出貨
    明細在卷可佐（見本院卷二第89頁、出貨明細外放）；而佃
    彥公司自93年間起至94年6 月間止，共向大成長城公司進貨
    36,102,207元，佃彥公司並無貨款遲延及違反買賣契約之情
    形，亦有大成長城公司96年7 月2 日（96）成油字第96062
    號函暨所附之出貨明細在卷可稽（見本院卷二第90頁至第91
    頁卷），而佃彥公司向味丹公司及大成長城公司之進貨金額
    ，均高達數千萬元，佃彥公司均無遲延給付價金或違反買賣
    契約之情形，顯見佃彥公司於前開期間應無財務狀況不佳之
    情事，甚為明確。再者，倘被告確有受丙○○之委託，向客
    戶、被告之友人及地下錢莊等借款，並約定由被告所收取之
    貨款用以清償負債，而本案被告所收取之款項高達千萬餘元
    ，業如前述，則被告應能提出借款之對象、金額，並提出相
    關借款及還款明細，以證明其確有受託借款之事，俾供本院
    調查，惟案發迄今已逾2 年，被告均未能提出前開資料，顯
    與常情有違。是以，被告辯稱因佃彥公司之財務狀況不佳，
    丙○○乃委託其向友人、客戶及地下錢莊等借款，並約定由
    其所收取之貨款用以清償負債云云，尚難採信。
  (三)證人丙○○於本院審理時證稱：被告在佃彥公司負責收取貨
    款工作，附表所示之客戶貨款是否由被告收取，這67筆貨款
    有些當月送貨就一定要收款回來，一部份是送貨後隔天就要
    收回，一部份是月底時要跟客戶請現金款，公司月底時要結
    帳，我催被告很多次，被告才說帳款沒有辦法繳回公司，佃
    彥公司與被告間並無金錢借貸關係；被告每月經手的貨款約
    7 、8 百萬元，我在追被告貨款的時候，他說沒有辦法收回
    來，我跟他講拖那麼久，他說這部分他要負責，他就以發票
    人吳麗珠的支票給公司，總共29張，共780 萬元，被告侵占
    的貨款分為兩個部分，93年12月18日以前貨款，他說他要負
    責，總金額11,309,996元，93年12月18日以後的貨款，共5,
    716,090 元，93年12月18日發覺被告侵占，但被告說他要負
    責，我才給他一次機會，所以之後才會又給他出貨等語（見
    本院卷二第48頁至第52頁），而被告所收取之貨款有遲延繳
    回公司之情形乙情，亦據證人即佃彥公司會計戊○○於本院
    審理時證稱：在我任職期間，被告收取貨款有遲繳的情形，
    老闆有跟被告說貨款已經超出時間好幾個月，都沒有收回等
    語明確（見本院卷二第115 頁）；再參以被告於94年2 月21
    日向台灣高雄地方法院檢察署檢察官自首稱：我在佃彥公司
    擔任業務員，負責收帳款，自93年5 、6 月份開始，約有6
    、7 百萬元貨款，我收取後未繳回公司，公司到現在還不知
    道，我還私自向客戶收取貨款和支票，但無貨品給客戶，雖
    有客戶向公司反應，但我都講可私下處理，我覺得很過意不
    去等語（見94年度發查字第825 號卷第3 頁），被告於偵訊
    時自白其確有侵占公司貨款之事，倘被告並未侵占於佃彥公
    司所收取之貨款，豈可能前往地檢署自首犯罪，而遭刑事訴
    追之理。是以，被告擔任佃彥公司業務員，侵占所收取之貨
    款等情，甚為明確。
  (四)至證人甲○○雖於本院審理時證稱：被告來借票說佃彥公司
    要用，我想還要跟佃彥公司配合，所以才借他等語（見本院
    卷二第55頁），惟其復證稱：「（審判長問：你要借票前有
    無跟佃彥公司查證？）借票當天沒有跟佃彥公司查證。但是
    隔3 、4 天以後我老婆問為何要借票，我有打電話找佃彥老
    闆丙○○，但是沒有找到。我心想我跟丙○○已經認識很久
    ，他的財務狀況很好，應該不會有問題」等語（見本院卷二
    第55頁），則證人甲○○僅係於被告向其借票時，告以係佃
    彥公司欲借票，甲○○並未向丙○○確認佃彥公司是否向其
    借票，尚難僅憑被告之供述，而據此認定；又證人陳昭君、
    乙○○、戊○○於檢察事務官詢問時，均證稱：被告有幫佃
    彥公司借款等節，亦均係聽聞被告片面之詞，而未向丙○○
    確認，均不能據此為有利於被告之認定。再被告固提出匯款
    單及存款條，以證明其與佃彥公司有借貸關係，惟證人丙○○於本院審理時證稱：案發前，被告說收的貨款金額很大，
    被告曾經把收到的貨款匯到佃彥公司及歐秀芬戶頭等語（見
    本院卷二第52頁），則前開匯款單及存款條，應係被告將所
    收取之貨款，以匯款或存款之方式存入前開帳戶，自不能據
    此證明被告與佃彥公司有借貸關係，而為有利於被告之認定
    。
  (五)綜上所述，被告所辯顯係事後卸責之詞，不足採信。是以，
    本案事證明確，被告犯行已經證明，應予依法論科。
參、論罪科刑部分：
一、新舊法比較：
  (一)被告行為後，刑法業於94年2 月2 日經總統以華總一義字第
    09400014901 號令修正公布，並於95年7 月1 日施行，刑法
    施行法第1 條之1 亦於95年6 月14日經總統以華總一義字第
    09500085181 號令公布施行，參酌最高法院95年5 月23日刑
    事庭第8 次會議決議，修正後刑法第2 條第1 項之規定，係
    規範行為後法律變更所生新舊法律比較適用之準據法，於修
    正後刑法施行後，應適用修正後刑法第2 條第1 項之規定，
    為「從舊從輕」之比較。另於比較時應就罪刑有關之共犯、
    未遂犯、想像競合犯、牽連犯、連續犯、結合犯，以及累犯
    加重、自首減輕暨其他法定加減原因（如身分加減）與加減
    比例等一切情形，本於統一性及整體性原則，綜其全部罪刑
    之結果而為比較，合先敘明。
  (二)被告所犯刑法第336 條第2 項業務侵占罪之法定本刑為6 月
    以上5 年以下有期徒刑，得併科銀元3 千元以下罰金。本件
    被告犯罪時之刑法就罰金刑之規定，依修正前刑法第33條第
    5 款規定，罰金刑應處銀元1 元以上，並應依修正前罰金罰
    鍰提高標準條例第1 條規定，就其原定數額得提高為2 倍至
    10倍，但法律已依一定比率規定罰金或罰鍰之數額或倍數者
    ，依其規定。惟94年1 月7 日修正公布並於95年7 月1 日施
    行之刑法第33條第5 款則規定：「罰金：新臺幣1 千元以上
    ，以百元計算之」，而95年6 月14日修正公布之刑法施行法
    第1 條之1 第2 項規定：「94年1 月7 日刑法修正時，刑法
    分則編未修正之條文定有罰金者，自94年1 月7 日刑法修正
    施行後，就其所定數額提高為30倍，但72年6 月26日至94年
    1 月7 日新增或修正之條文，就其所定數額提高為3 倍」，
    比較修正前後之罰金刑輕重，該罰金刑之最低刑度於修法後
    已有加重，故以95年7 月1 日修正公布施行前之規定較有利
    於被告。
  (三)被告行為後新法業已刪除連續犯之規定，此刪除雖非犯罪構
    成要件之變更，但顯已影響行為人刑罰之法律效果，自屬法
    律有變更，比較新、舊法結果，以舊法論以一罪之規定對被
    告有利。
  (四)被告行為後刑法第62條業於94年2 月2 日修正公布，並自95
    年7 月1 日起施行；修正後刑法第62條規定「對於未發覺之
    罪自首而受裁判者，得減輕其刑。」，與修正前刑法第62規
    定「對未發覺之罪自首而受裁判者，減輕其刑。」不同。比
    較新舊法結果，以舊法自首應減輕其刑較有利於行為人。
  (五)經綜其全部罪刑之結果而為比較，以修正前刑法有利於被告
    ，應一體適用修正前刑法之規定。
二、查被告係受僱於佃彥公司擔任業務員，其工作內容為銷售及
    收取貨款，故其自客戶所收取之貸款款項，自係業務上所持
    有之物無疑，被告於收取款項後將之侵占入己，核其所為，
    係犯刑法第336 條第2 項之業務侵占罪。被告先後多次業務
    侵占之犯行，時間緊接，所犯基本構成要件相同之罪，顯係
    其於概括犯意為之，為連續犯，應依修正前刑法第56條規定
    從一重處斷，並加重其刑。又被告在犯罪遭偵查機關發覺前
    ，於94年2 月21日前往台灣高雄地方法院檢察署檢察官自首
    犯行，而接受裁判，有訊問筆錄在卷可參（見94年度發查字
    第825 號第3 頁），爰依修正前刑法第62條前段之規定，減
    輕其刑，並與前開連續犯加重之事由，依法先加後減。爰審
    酌被告並無前科，素行尚佳，惟被告正值青壯，本可期自食
    己力而營正當生活，卻不思以自己勞力賺取金錢，而貪圖一
    己私利而侵占客戶所交付之財物，法治觀念淡薄，且不知尊
    重他人財產權益，兼衡以侵占之金額高達千萬餘元，至今仍
    未與告訴人達成和解（惟被告業已清償侵占金額約4 百萬元
    ，業據丙○○證述在卷），及被告於本院審理時矢口否認犯
    行，推卸責任，犯後態度不佳等一切情狀，量處如主文所示
    之刑。又被告所犯本罪之犯罪時間係在96年4 月24日以前，
    雖本案被告所犯刑法第336 條第2 項之罪，經判處有期徒刑
    2 年，雖不在中華民國九十六年罪犯減刑條例第3 條所列得
    減刑之列，惟因被告有自首之情事，業如前述，仍應依同條
    例第6 條、第2 條第1 項第3 款之規定，減輕其刑2 分之1
    。
據上論斷，應依刑事訴訟法第299 條第1 項前段，刑法第2 條第
1 項前段、第336 條第2 項，修正前刑法第56條、第62條前段，
刑法施行法第1 之1 條，中華民國九十六年罪犯減刑條例第2 條
第1 項第3 款、第6 條、第7 條，判決如主文。
本案經檢察官己○○到庭執行職務
中　　華　　民　　國　　96　　年　　10　　月　　26　　日
　　　　　　　　　刑事第十七庭  審判長法　官　洪能超
                                      法  官  王俊彥
                                      法  官  陳思帆
以上正本證明與原本無異。
如不服本判決，應於判決送達後10日內，向本院提出上訴狀。
　　　　　　　　　　　　　　　      　書記官　王碧蓉
中　　華　　民　　國　　96　　年　　10　　月　　26　　日
附錄本件論罪科刑適用之法條
中華民國刑法第336條
對於公務上或因公益所持有之物，犯前條第 1 項之罪者，處 1
年以上7 年以下有期徒刑，得併科 5 千元以下罰金。
對於業務上所持有之物，犯前條第1 項之罪者，處6 月以上5 年
以下有期徒刑，得併科3 千元以下罰金。
前二項之未遂犯罰之。
附表：
   ┌───┬────────────┬─────────┐
   │編  號│客     戶      名     稱│金額（新臺幣）    │
   ├───┼────────────┼─────────┤
   │  1   │勝一制餡廠              │    26,000        │
   ├───┼────────────┼─────────┤
   │  2   │禾昇堂                  │    30,845        │
   ├───┼────────────┼─────────┤
   │  3   │尚品食品                │    80,915        │
   ├───┼────────────┼─────────┤
   │  4   │力成食品                │   583,100        │
   ├───┼────────────┼─────────┤
   │  5   │振亨行                  │ 1,185,185        │
   ├───┼────────────┼─────────┤
   │  6   │振亨行（油）            │ 3,575,660        │
   ├───┼────────────┼─────────┤
   │  7   │良品食品                │   309,368        │
   ├───┼────────────┼─────────┤
   │  8   │良品（油）              │   537,555        │
   ├───┼────────────┼─────────┤
   │  9   │桂軍企業有              │    30,000        │
   ├───┼────────────┼─────────┤
   │ 10   │永和豆漿-鳳林店         │   150,640        │
   ├───┼────────────┼─────────┤
   │ 11   │永和豆漿-鳥松店         │   127,340        │
   ├───┼────────────┼─────────┤
   │ 12   │永和豆漿-岡山店         │   165,410        │
   ├───┼────────────┼─────────┤
   │ 13   │永和豆漿-鳳屏店         │   107,920        │
   ├───┼────────────┼─────────┤
   │ 14   │永和豆漿-本館店         │    82,570        │
   ├───┼────────────┼─────────┤
   │ 15   │永和豆漿-民族店         │   203,670        │
   ├───┼────────────┼─────────┤
   │ 16   │永和豆漿-力行店         │   642,950        │
   ├───┼────────────┼─────────┤
   │ 17   │永和豆漿-經武店         │    76,230        │
   ├───┼────────────┼─────────┤
   │ 18   │德慶商行                │   148,340        │
   ├───┼────────────┼─────────┤
   │ 19   │進忠商行                │    12,600        │
   ├───┼────────────┼─────────┤
   │ 20   │李聰輝                  │    19,190        │
   ├───┼────────────┼─────────┤
   │ 21   │謝坤成                  │    78,714        │
   ├───┼────────────┼─────────┤
   │ 22   │蘇鐺江                  │    47,000        │
   ├───┼────────────┼─────────┤
   │ 23   │明新食品                │    87,100        │
   ├───┼────────────┼─────────┤
   │ 24   │御品海苔飯              │    12,620        │
   ├───┼────────────┼─────────┤
   │ 25   │中生行                  │    56,940        │
   ├───┼────────────┼─────────┤
   │ 26   │上海早點                │    18,560        │
   ├───┼────────────┼─────────┤
   │ 27   │呂媽媽                  │    16,000        │
   ├───┼────────────┼─────────┤
   │ 28   │維新企業                │    10,400        │
   ├───┼────────────┼─────────┤
   │ 29   │蕭振龍                  │    32,800        │
   ├───┼────────────┼─────────┤
   │ 30   │信利                    │     2,280        │
   ├───┼────────────┼─────────┤
   │ 31   │信利（油）              │   162,335        │
   ├───┼────────────┼─────────┤
   │ 32   │萬客興                  │    23,320        │
   ├───┼────────────┼─────────┤
   │ 33   │萬客興-油               │    17,475        │
   ├───┼────────────┼─────────┤
   │ 34   │蔣進義                  │    17,872        │
   ├───┼────────────┼─────────┤
   │ 35   │山東行                  │    18,480        │
   ├───┼────────────┼─────────┤
   │ 36   │明晴商行                │   458,060        │
   ├───┼────────────┼─────────┤
   │ 37   │明晴（油）              │   920,240        │
   ├───┼────────────┼─────────┤
   │ 38   │蔡振生                  │   985,995        │
   ├───┼────────────┼─────────┤
   │ 39   │佳祥                    │   260,965        │
   ├───┼────────────┼─────────┤
   │ 40   │正新                    │   266,100        │
   ├───┼────────────┼─────────┤
   │ 41   │永大                    │   361,580        │
   ├───┼────────────┼─────────┤
   │ 42   │永大（油）              │    73,500        │
   ├───┼────────────┼─────────┤
   │ 43   │順記（油）              │   305,185        │
   ├───┼────────────┼─────────┤
   │ 44   │昆泰                    │   306,490        │
   ├───┼────────────┼─────────┤
   │ 45   │昆泰（油）              │   295,845        │
   ├───┼────────────┼─────────┤
   │ 46   │正通食品                │   602,032        │
   ├───┼────────────┼─────────┤
   │ 47   │忠義成                  │   217,300        │
   ├───┼────────────┼─────────┤
   │ 48   │忠義成（油）            │    47,000        │
   ├───┼────────────┼─────────┤
   │ 49   │允泰免洗餐具            │   310,445        │
   ├───┼────────────┼─────────┤
   │ 50   │允泰免洗餐具（油）      │   613,265        │
   ├───┼────────────┼─────────┤
   │ 51   │胡漢民                  │     7,020        │
   ├───┼────────────┼─────────┤
   │ 52   │瑩龍                    │   147,685        │
   ├───┼────────────┼─────────┤
   │ 53   │瑩龍（油）              │   316,705        │
   ├───┼────────────┼─────────┤
   │ 54   │許佳晉                  │   262,000        │
   ├───┼────────────┼─────────┤
   │ 55   │財汶魚丸行              │   104,000        │
   ├───┼────────────┼─────────┤
   │ 56   │勝悅                    │    16,110        │
   ├───┼────────────┼─────────┤
   │ 57   │勝悅（油）              │    37,025        │
   ├───┼────────────┼─────────┤
   │ 58   │張先生早點              │   119,720        │
   ├───┼────────────┼─────────┤
   │ 59   │力佑有限公司            │   126,000        │
   ├───┼────────────┼─────────┤
   │ 60   │力佑有限公司（油）      │   167,000        │
   ├───┼────────────┼─────────┤
   │ 61   │楊博文                  │   354,000        │
   ├───┼────────────┼─────────┤
   │ 62   │張大哥早點              │    47,380        │
   ├───┼────────────┼─────────┤
   │ 63   │協德裕（油）            │   151,800        │
   ├───┼────────────┼─────────┤
   │ 64   │萬源                    │    36,940        │
   ├───┼────────────┼─────────┤
   │ 65   │萬源（油）              │   396,485        │
   ├───┼────────────┼─────────┤
   │ 66   │陳素昭                  │    11,650        │
   ├───┼────────────┼─────────┤
   │ 67   │仁妹妹（日本料理）      │     3,180        │
   └───┴────────────┴─────────┘
